【裁判字號】    98,訴,1189
【裁判日期】    981117
【裁判案由】    違反毒品危害防制條例
【裁判全文】
臺灣屏東地方法院刑事判決              98年度訴字第1189號
公  訴  人  臺灣屏東地方法院檢察署檢察官
被      告  甲○○
                    （另案於臺灣屏東監獄竹田分監）
上列被告因違反毒品危害防制條例案件，經檢察官提起公訴（98
年度毒偵字第1156號、第1268號），嗣被告於本院準備程序進行
中先就被訴事實為有罪之陳述，本院告知被告簡式審判之旨，並
聽取當事人之意見後，裁定改由受命法官獨任依簡式審判程序審
理，判決如下：
    主  文
甲○○施用第一級毒品，累犯，處有期徒刑壹年。
    事  實
一、甲○○前於民國90年間，因施用第二級毒品案件，經本院以
    90年度毒聲字第906 號裁定令入戒治處所強制戒治，於90年
    5 月25日入所執行，因無繼續戒治之必要，經本院以90年度
    毒聲字第1660號裁定停止戒治，所餘戒治期間付保護管束，
    於90年10月16日釋放出所，於91年5 月12日保護管束期滿未
    經撤銷而視為執行完畢。其於上開強制戒治執行完畢釋放後
    5 年內，又因施用第一級毒品案件，經本院以95年度訴緝字
    第27號判決判處有期徒刑1 年4 月，並減刑為有期徒刑8 月
    ，於97年2 月22日縮刑期滿執行完畢。詎猶不知悔改，復基
    於施用第一級毒品海洛因之犯意，於98年5 月28日上午7 時
    許，在屏東縣里港鄉茄苳村南堤14號住所，以海洛因摻水稀
    釋後以針筒注射進入手臂血管之方式，施用第一級毒品海洛
    因1 次。嗣於同年6 月1 日下午7 時30分許，經警採尿送驗
    ，檢出嗎啡陽性反應；另於98年6 月4 日因其為毒品列管人
    口，經警採尿送驗，亦檢出嗎啡陽性反應，始悉上情。
二、案經高雄縣政府警察局旗山分局及屏東縣政府警察局里港分
    局報請臺灣屏東地方法院檢察署檢察官偵查起訴。
    理  由
一、本件被告甲○○所犯係死刑、無期徒刑或最輕本刑為3 年以
    上有期徒刑以外之罪，亦非屬臺灣高等法院管轄第一審之案
    件，其於準備程序中就被訴事實為有罪陳述，經本院告知簡
    式審判程序之旨，並聽取當事人意見後，本院合議庭依刑事
    訴訟法第273 條之1 第1 項為裁定，由受命法官獨任進行簡
    式審判程序。又簡式審判程序之證據調查，依刑事訴訟法第
    273 條之2 規定，不受同法第159 條第1 項審判外陳述排除
    之限制；再被告對於卷內各項證據亦不爭執證據能力，復無
    事證顯示有何違法取得或類此瑕疵之情，故卷內所列各項證
    據，自均有證據能力，合先敘明。
二、上揭犯罪事實，業據被告甲○○於本院審理中坦承不諱，其
    尿液經送驗結果呈嗎啡陽性反應等情，亦有高雄縣政府警察
    局旗山分局及屏東縣政府警察局里港分局尿液採證編號姓名
    對照表各1 紙、臺灣檢驗科技股份有限公司濫用藥物尿液檢
    驗報告各1 紙紙、採證照片共6 張在卷可稽；再查本件前後
    2 次尿液檢驗之取樣僅相隔3 日，檢驗機構作成之尿液檢驗
    報告固均檢驗出嗎啡之陽性反應，唯檢測出之數值有遞減之
    趨勢，此外並無證據證明於2 次檢測之間被告尚另有施用第
    一級毒品之犯行，檢察官亦未就此起訴被告另有施用第一級
    毒品之犯行，是以綜上所述，足認被告之上開任意性自白與
    事實相符，堪採信為證據。從而本件罪證明確，被告犯行洵
    足認定，應依法論科。
三、按海洛因屬毒品危害防制條例第2 條第2 項第1 款規定之第
    一級毒品，不得持有及施用，故核被告甲○○所為，係犯毒
    品危害防制條例第10條第1 項之施用第一級毒品罪。被告施
    用前持有第一級毒品之低度行為，為其施用第一級毒品之高
    度行為所吸收，應不另論罪。另被告有上揭犯罪事實欄所述
    經有期徒刑宣告及執行完畢之情形，此有臺灣高等法院被告
    前案紀錄表1 份附卷可按，被告於有期徒刑執行完畢後，5
    年以內故意再犯本件有期徒刑以上之罪，係構成累犯，應依
    刑法第47條第1 項規定予以加重其刑。爰審酌被告前已因施
    用毒品犯行歷經觀察勒戒及有期徒刑之執行，竟仍故態復萌
    ，復行施用毒品不輟，無視於毒品對於自身健康之戕害及國
    家對於杜絕毒品犯罪之禁令，惟衡酌施用毒品係屬自戕行為
    ，而其犯罪手段尚屬平和，亦未因此而危害他人，所生損害
    尚非鉅大，且被告於犯後於本院審理時坦承犯行，尚見悔意
    之犯罪後態度，另施用毒品者均有相當程度之成癮性及心理
    依賴，其犯罪心態與一般刑事犯罪之本質並不相同，應側重
    適當之醫學治療及心理矯治為宜等一切情狀，爰量處如主文
    所示之刑，以資懲儆。
據上論斷，應依刑事訴訟法第273 條之1 第1 項、第299 條第1
項前段，毒品危害防制條例第10條第1 項，刑法第11條、第47條
第1 項，判決如主文。
本案經檢察官曾士哲到庭執行職務
中    華    民    國    98    年    11    月    17    日
                  刑事第四庭    法  官  李謀榮
以上正本證明與原本無異。
如不服本判決應於收受判決後10日內向本院提出上訴書狀，並
應敘述具體理由；其未敘述上訴理由者，應於上訴期間屆滿後
20日內向本院補提理由書（均須按他造當事人之人數附繕本）
「切勿逕送上級法院」。
中    華    民    國    98    年    11    月    17    日
                                書記官  蔡進吉
附錄本案所犯法條全文
毒品危害防制條例第10條
施用第一級毒品者，處6月以上5年以下有期徒刑。
施用第二級毒品者，處3年以下有期徒刑。


司法院資訊處製作；財團法人民間司法改革基金會備份。
